【裁判字號】    92,交聲,435
【裁判日期】    921215
【裁判案由】    聲明異議
【裁判全文】
臺灣臺南地方法院交通事件裁定                    九十二年度交聲字第四三五號
    移
    受處分人
    即異議人  蘇慧珍即慧群商行
右列受處分人因違反道路交通管理處罰條例案件，對於交通部公路總局嘉義區監理所
台南監理站民國九十二年七月十六日所為之裁決處分（處分案號：南監五字第裁七四
─Ｓ00000000號）聲明異議，本院裁定如左：
    主  文
異議駁回
    理  由
一、聲明異議意旨如附件聲明異議狀所載。
二、按汽車有報廢登記之汽車仍行駛者之情形，處汽車所有人新臺幣（下同）三千六
    百元以上一萬零八百元以下罰鍰，並禁止其行駛，車輛並沒入之，道路交通管理
    處罰條例第十二條第一項第十款、第二項分別定有明文。
三、經查：
    (一)受處分人即異議人慧群商行之負責人蘇慧珍，有於民國九十二年五月二日十
        三時五十分許，駕駛慧群商行所有已報廢登記之原車牌號碼ＵＢ─七五六０
        號自用小客貨車，在行至台南市○○路○段三八九號前時，因未懸掛號牌而
        為警攔查並以電腦查得該車為報廢車輛，乃當場製單舉發等情，有台南市警
        察局南市警交字第Ｓ00000000號舉發違反道路交通管理事件通知單
        一紙在卷可稽，並經證人即本件舉發警員曾秉毅到庭陳證無訛，並有現場舉
        發相片四幀附卷可佐，且為異議人所不爭執，而異議人所有之原車牌號碼Ｕ
        Ｂ─七五六０號自用小客貨車，業於八十七年十月十二日向監理站辦理一般
        報廢登記完畢乙節，亦有汽車各項異動登記書及汽車異動歷史查詢明細表各
        一紙附卷可憑，顯見本件異議人蘇慧珍即慧群商行所有之該輛報廢登記汽車
        ，於前開時、地，有經蘇慧珍駕駛上路之違規行為，應可認定。
    (二)雖異議人辯稱：其於前述時、地，駕駛所有前述已報廢車輛，係因有人要買
        去作農用車而約定在該處交車云云。惟查，異議人所有之該輛自小客貨車既
        已報廢登記，本即不得再行駛上路，異議人若欲將報廢汽車移置他處或售予
        他人，自可請該買受人前來拖吊移置處理，尚難以此為由而可自行將報廢登
        記汽車行駛上路。是異議人前開所辯，要係卸責之詞，尚無可採。
四、綜上所述，本件受處分人即異議人慧群商行之負責人蘇慧珍，於前開時、地，有
    將慧群商行所有已報廢登記汽車行駛上路之違規行為，既可認定，則移送機關即
    交通部公路總局嘉義區監理所台南監理站乃據此並引用道路交通管理處罰條例第
    十二條第一項第十款、第二項等規定，並參酌違反道路交通管理事件統一裁罰基
    準表之相關內容，而裁處異議人罰鍰八千四百元並將前述車輛沒入，於法尚難認
    為有所違誤。至本件異議人指摘本件原裁決處分有所不當所持理由，經核並不可
    採，故應予以駁回。
五、據上論斷，應依道路交通案件處理辦法第十九條，裁定如主文。
中      華      民      國九十二      年    十二    月    十五    日
                                  臺灣臺南地方法院交通法庭
                                      法  官    張  瑛  宗
右正本證明與原本無異
如不服本裁定應於送達後五日內向本院提出抗告狀
                                      書記官    陳  志  德
中      華      民      國      九十二      年    十二    月    十六    日


司法院資訊處製作；財團法人民間司法改革基金會備份。
